【裁判字號】    98,易,533
【裁判日期】    990527
【裁判案由】    竊盜
【裁判全文】
臺灣臺南地方法院刑事判決               98年度易字第533號
公  訴  人  臺灣臺南地方法院檢察署檢察官
被      告  乙○○
選任辯護人  彭大勇律師
            林士龍律師
上列被告因竊盜案件，經檢察官提起公訴（98年度偵字第4555號
），本院判決如下：
    主  文
乙○○所犯如附表壹所示之罪，各處如附表壹所示之刑。附表壹
所示之物均沒收。應執行有期徒刑貳年捌月。附表壹所示之物均
沒收。
其餘被訴部分（附表貳）均無罪。
    事  實
一、乙○○前曾因強盜、竊盜、恐嚇、槍砲彈藥刀械管制條例等
    案件，經法院分別判處有期徒刑九年、五年、六月、二年確
    定，更定應執行刑有期徒刑十四年十月，於民國九十二年九
    月一日縮短刑期假釋出獄，現執行殘刑中，竟不知悔改，而
    於附表壹所示之時、地，與附表壹所示之共犯，以附表壹所
    示之方法，分別竊取如附表壹所示之被害人所有之物品。
二、案經辰○○、丑○○訴由彰化縣警察局鹿港分局報告、戊○○、丙○○訴由宜蘭縣政府警察局羅東分局報由臺灣宜蘭地
    方法院檢察署呈請臺灣高等法院檢察署檢察長令轉臺灣臺南
    地方法院檢察署檢察官偵查起訴。
    理  由
甲、程序部分：
壹、按現行刑事訴訟法為保障被告之反對詰問權，排除具有虛偽
    危險性之傳聞證據，以求實體真實之發見，於該法第一百五
    十九條第一項明定被告以外之人於審判外之言詞或書面陳述
    ，除法律有規定者外，不得作為證據。而刑事訴訟法第一百
    五十九條之一至第一百五十九條之四為傳聞法則之例外規定
    ，被告以外之人於審判外之陳述，雖不符前四條之規定，但
    經當事人於審判程序同意作為證據，法院審酌該言詞陳述或
    書面陳述作成時之情況，認為適當者，亦得為證據；當事人
    、代理人或辯護人於法院調查證據時，知有第一百五十九條
    第一項不得為證據之情形，而未於言詞辯論終結前聲明異議
    者，視為有前項之同意，刑事訴訟法第一百五十九條之五定
    有明文。公訴人提出本案之供述證據（共犯寅○○於警詢中
    之供述詳「貳」之部分），業據被告、辯護人及檢察官於準
    備程序時，同意有證據能力（見本院卷第一三八頁反面），
    迄至言詞辯論終結前，亦未主張有刑事訴訟法第一百五十九
    條第一項不得為證據之情形，及經本院審酌後，認上開證據
    ，均無不適當之情形，應認均有證據能力，合先說明。
貳、次按刑事訴訟法第一百六十一條第一項規定：檢察官就被告
    犯罪事實，應負舉證責任，並指出證明之方法。因此，檢察
    官對於起訴之犯罪事實，應負提出證據及說服之實質舉證責
    任，而此所謂檢察官之說服責任，其內涵應包括：該證據形
    式上具有證據能力，亦即檢察官就其所提出證明被告有罪之
    證據，首先需證明該證據具有證據能力（包括原先即有證據
    能力及原先並無證據能力，嗣後有如何之法律規定而取得證
    據能力之情形，如刑事訴訟法第一百五十九之三情形，惟此
    證明應指達釋明之程度即可)，嗣該證據之證明力經法院審
    理結果後，最後得被告有罪確切心證。亦即如被告爭執某證
    據之證據能力時，公訴人應證明該證據如何依法律規定而具
    有證據能力，而供法院判斷，如此方符所謂說服之實質舉證
    責任，而絕非任由檢察官任意提出各種證據方法，而將證據
    方法是否具有證據能力，嗣後全部委由法院判斷，蓋此不僅
    不符檢察官之舉證責任，更與我國刑事訴訟法改採當事人主
    義，認法院係立於一中立之第三人立場審查當事人所提證據
    之意旨有違。至於檢察官所提出之證明方法，是否足以說服
    法院，自亦由法院判斷，乃當然之理。從而被告如對檢察官
    所提出之證據方法，認不具證據能力，如本件被告主張共犯
    寅○○之證述乃審判外之陳述，則公訴人即應就該證據符合
    刑事訴訟法第一百五十九條之三第一款事由，例外取得證據
    能力之情形，負證明義務，如公訴人就此未盡證明義務，即
    難認已盡說服責任，法院即可逕認該證據方法，不具證據能
    力而排除之。經查：證人寅○○業已於九十七年十二月十八
    日死亡，固有個人基本資料查詢結果一紙在卷足佐，然而，
    被告寅○○於警詢中之證述，乃審判外之陳述，依本法第一
    百五十九條之三第一款之規定，仍然必須具備「經證明具有
    可信之特別情況」、「且為證明犯罪事實之存否所必要」之
    要件始可。惟查：檢察官對於證人寅○○於警詢中之證述並
    未盡證明義務，難認已盡說服責任，故證人寅○○於警詢中
    之證述（九十七年二月二十六日第二次警詢，警二卷第四頁
    至第八頁；九十七年三月四日第三認警詢，警一卷第二頁至
    第四頁），即難認有證據能力，應不得作為本案認定事實之
    證據。
參、按被告以外之人於審判外之言詞或書面陳述，除法律有規定
    者外，不得作為證據，刑事訴訟法第一百五十九條第一項固
    定有明文，而考諸上開規定之立法意旨，係在排除傳聞證據
    ，落實直接審理主義、言詞審理主義，及確保當事人之反對
    詰問權。法院於審理時既已賦予被告（或其辯護人）於審判
    中親自詰問證人之機會，被告對於任何各該證人於偵查、或
    審理中有何不利於被告之證述，均有表示意見之機會，且按
    被告以外之人於偵查中向檢察官所為之陳述，除顯有不可信
    之情況者外，得為證據，刑事訴訟法第一百五十九條之一第
    二項亦定有明文。經查：證人寅○○於偵查中證述之詞係屬
    於偵查中向檢察官所為之陳述，且經法定具結程序以擔保其
    證言之可信性，而其於證述過程中亦有全程錄音，復未受到
    任何強暴、脅迫或其他不正方法而有任何顯不可信之情，是
    以，揆諸前開法條規定，本院認證人寅○○於偵查中所為之
    證述（九十七年二月二十六日偵訊筆錄，見偵二卷第十一頁
    至第十三頁），有證據能力。
乙、實體部分：
壹、有罪部分：
一、訊據被告乙○○對於附表壹所示之各該事實均坦承不諱，並
    有證人李子豪、丙○○、己○○、辰○○及丑○○於警詢及
    偵查中之證述足佐，並有證人寅○○偵查中關於此部分之證
    述及扣案如附表壹所示之物在卷可稽，足證被告確有如附表
    壹所示各次之竊盜行為無訛，故被告之自白經核既與事實相
    符，附表壹之事證明確，應依法論科。
二、按攜帶兇器加重竊盜罪所謂之兇器，其種類並無限制，凡客
    觀上足對人之生命、身體、安全構成威脅，具有危險性之兇
    器均屬之，且祇須行竊時攜帶此種具有危險性之兇器為已足
    ，並不以攜帶之初有行兇之意圖為必要（最高法院七十九年
    臺上字第五二五三號著有判例要旨可資參照）。被告就附表
    壹所示扣案之工具，因質地堅硬，可供人持以對外攻擊，如
    用以施暴、脅迫、甚或單純抵抗，依一般社會觀念，足以對
    人之身體、生命構成威脅，客觀上即具有危險性，自係屬兇
    器無疑。是核被告就附表壹所為，各如附表壹所示。其供犯
    罪所使用之物，亦各如附表壹所載。爰審酌被告犯罪之動機
    、目的係貪圖不法利益、使用之手段、於本案中之犯罪分擔
    程度、對被害人所生危害，在本案中係基於主使者之地位（
    見本院卷一第二五七頁關於被告辛○○及癸○○之供述），
    惟參諸其犯後坦認犯行，顯見態度良好，尚知所悔悟等一切
    情狀，分別量處如主文所示之刑，並定其應執行之刑，以資
    儆懲。又扣案如附表壹所示之物，係持以供犯本案竊盜所用
    ，爰分別依刑法第三十八條第一項第二款之規定諭知沒收。
貳、無罪部分：
一、公訴意旨略以：被告乙○○於附表貳所示之時、地，與附表
    貳所示之共犯，以附表貳所示之方法，分別竊取如附表貳所
    示之被害人所有之物品，因認被告分別涉有如附表貳所示之
    罪嫌。
二、按犯罪事實應依證據認定之，無證據不得認定犯罪事實。不
    能證明被告犯罪者，應諭知無罪之判決。刑事訴訟法第一百
    五十四條第二項、第三百零一條第一項分別定有明文。次按
    認定不利於被告之事實，須依積極證據，茍積極證據不足為
    不利於被告事實之認定時，即應為有利於被告之認定，更不
    必有何有利之證據。而認定犯罪事實所憑之證據，雖不以直
    接證據為限，間接證據亦包括在內，然無論直接或間接證據
    ，其為訴訟上之證明，須於通常一般之人均不致有所懷疑，
    而得確信其為真實之程度者，始得據之為有罪之認定，倘其
    證明尚未達到此一程度，而有合理之懷疑存在，致使無從為
    有罪之確信時，即應為無罪之判決（最高法院三十年上字第
    八一六號、七十六年臺上字第四九八六號判例意旨參照）。
    再按檢察官就被告犯罪事實，應負舉證責任，並指出證明之
    方法，刑事訴訟法第一百六十一條第一項定有明文。故檢察
    官對於起訴之犯罪事實，應負提出證據及說服之實質舉證責
    任。倘其所提出之證據，不足為被告有罪之積極證明，或其
    指出證明之方法，無從說服法院以形成被告有罪之心證，基
    於無罪推定之原則，自應為被告無罪判決之諭知，最高法院
    九十二年臺上字第一二八號判例意旨參照。再按，刑事被告
    並無自證己罪之義務，其在訴訟上所為之辯解，只須達於對
    起訴事證提出合理質疑之程度為已足，檢察官如對被告所舉
    反證仍有爭執，即應依刑事訴訟法第一百六十一條規定積極
    舉證釋疑。被告等既堅決否認犯罪，檢察官所舉證據復不足
    以使法院產生有罪之心證，原判決因認被告等犯罪不能證明
    ，於法尚無不合，最高法院九十七年度臺上字第三○九九號
    判決意旨參照。依上開最高法院判例及判決意旨可知，基於
    被告無自證己罪之義務，被告對於檢察官所起訴之事證所為
    之辯解，只須使法院達於合理懷疑之程度即可，檢察官如有
    爭執，即須依刑事訴訟法第一百六十一條積極舉證，惟檢察
    官所舉證據如不足以使法院對被告產生有罪確信之心證，基
    於無罪推定之原則，法院即應為被告無罪判決之諭知。
三、公訴意旨認被告乙○○涉有如附表貳所示之罪，無非係以證
    人寅○○警詢中之證述、被害人庚○○警詢之證述、甲○○○、丁○○、壬○○、卯○○於警詢、偵查中之證述、現場
    遺留鞋印之翻拍照片十五張、鞋底拓印之照片及宜蘭縣警察
    局羅東分局搜索扣押筆錄一份、贓物認領保管單二紙資為論
    述之依據，並補充理由稱：本件被告乙○○竊盜案件係以寅
    ○○警詢、偵訊之結證，被害人之證述、現場破壞情況、鞋
    印、監視錄影畫面、通聯紀錄、搜索扣押物及贓物認領單來
    認定被告乙○○本件加重竊盜犯行，共犯寅○○對於共同行
    竊分工、侵入住宅方式均交代明確，也沒有證據足證其所述
    有何不實之處，另外本件竊案均是以工具破壞門窗再侵入行
    竊，有證人即被害人戊○○等人證述在卷可稽，被告乙○○
    、寅○○在宜蘭共同竊盜，被告乙○○、被告辛○○、被告
    癸○○在彰化縣竊盜，經證實手法，均由被告乙○○破壞門
    窗再由渠等共同行竊，犯罪的地點相近手法均相同。就被告
    乙○○所穿著扣案之鞋子入侵住宅竊盜，有監視錄影畫面佐
    證，就該扣案鞋子相同型態的鞋印，有出現在乙○○坦承之
    竊盜案件中。刑事跡證中結果可分為兩類，其中一類為類化
    的證據，另一類為個化的證據，而鑑定報告也指出扣案之鞋
    印與現場鞋印型態是屬相符，本件相同的鞋印出現在乙○○
    坦承及否認之案件中，然而，本件僅單以鞋印一個為唯一的
    證據佐證證明被告乙○○否認之竊盜部分，而係尚配合同案
    被告之證述、鞋印出現的位置、竊盜現場另同有寅○○之鞋
    印的情況，如果將所有加以佐證的證據拆開而論，確實有如
    同被告乙○○所辯非有其竊盜之可能性，但是綜合所有之證
    據，是為不相關之人在接近時間、接近地點以接近的手法並
    穿相同型態鞋子去現場竊盜之或然率極低等節（見本院卷二
    第一五一頁反面）。訊據被告乙○○堅決否認有何附表貳所
    示之犯行，辯稱：其並未為附表貳所示之各該犯行，檢察官
    請求鑑定鞋印的部分業經刑事局的回函相當清楚，無法鑑定
    鞋印是相符的，故前開型態相符或類似與鑑定報告並不符合
    ，即使看到被告否認犯罪現場所採集到的鞋印，以肉眼看起
    來與被告所承認的犯罪現場所採集到的鞋印類似，亦不能夠
    證明為同一雙的鞋子所造成。眾所皆知，同一雙鞋子，廠商
    並非只生產一雙；檢察官在之前補充理由有提到被害人辰○○監視錄影畫面，所看到乙○○所穿著的鞋子，與警方所扣
    案的鞋子類似，以警方所提供的照片並不能夠確認兩者即為
    同一。並不能以警方所提供的照片即認為被告乙○○觸犯其
    所否認的五件的竊盜犯行等語（見同卷同頁）。
四、經查：
（一）、被害人庚○○警詢之證述、甲○○○、丁○○、壬○○
        、卯○○於警詢、偵查中之證述及宜蘭縣警察局羅東分
        局搜索扣押筆錄一份、贓物認領保管單二紙之部分：經
        查：證人庚○○於警詢中證稱：「（你家中（宜蘭縣冬
        山鄉○○路八五號）於何時發現遭竊？）我於九十六年
        十二月二十八日二十一時三十分許發現遭竊。」，「（
        你遭竊何財物？）我媽媽李抱所有之新台幣約三十萬元
        ，我爸爸林再基所有之新台幣約二十萬元，黃金玉墜一
        條、白金墜鍊一條、金戒指一只、Ｋ金鍊子（含墜子）
        八條、藍寶戒指一只、紅寶墜子一顆（菱形、紅白相間
        ）、金墜子（蝴蝶型）一只、金項鍊二條、玉墜一顆（
        上方有雕刻二支小鳥形狀）、彌月禮盒一盒（內有小金
        戒指二只、鎖片一對、小金墜子一顆、金湯匙一支）、
        鑽戒一只、中華商銀存摺一本及印章一顆、飾品墜子一
        對（上有浮雕小海豚圖案）、鑽石尾戒一只（日本品牌
        ）、冬山農會提款卡一張。」，「（你家中遭竊前有無
        任何人在家？）我家中於九十六年十二月二十八日十七
        時三十分許，因辦喜事全家都至羅東宴客，直至九十六
        年十二月二十八日二十一時三十分許返家，才發現家中
        遭竊。」，「（你遭竊之財物放置於何處？）家中一、
        二、三樓都有遭翻動被竊財物。」，「（經現場查看歹
        徒是如何侵入你住處行竊？）歹徒是由屋後爬上二樓陽
        台，破壞二樓陽台後門侵入行竊。」，「（你住處及附
        近周遭有無監視錄影？）都沒有。」，「（有無任何可
        疑人、事可供警方追查？）我想可能是冬山地區的不良
        份子，因為歹徒對我家附近環境好像很熟，而且很瞭解
        我們當日的作息。」等語（見警一卷第七頁至第八頁）
        ；證人甲○○○於警詢中證稱：「（於何時、何地遭竊
        ？）九十六年十二月二十九日二十一時三十分許在冬山
        鄉○○路一０八號遭竊。」，「（遭竊物品為何？價值
        為何？有何特徵？）遭竊美金一百元二十張價新台幣約
        陸萬陸仟元，新台幣約參萬元，男性手錶四支（型號不
        詳）共價新台幣一萬貳仟元，女性手錶三支（型號不詳
        ）共價新台幣七仟元，玉項鍊一條價新台幣一萬元。總
        共價值約新台幣拾貳萬伍仟元。」，「（失竊物品放置
        何處遭竊？）放在我房間櫃子內。」，「（你於何時外
        出？何時發現遭竊？）於九十六年十二月二十九日十一
        時許外出於二十一時三十分許返家發現。」，「（竊嫌
        是如何進入行竊？）竊嫌是從三樓後陽台剪斷鐵窗再破
        壞窗戶進入行竊。」，「（你於何時？何地家中遭竊？
        ）我於九十六年十二月二十九日晚上十九時許在冬山鄉
        ○○路一０八號家中遭竊。」，「（竊嫌是如何侵入你
        住宅行竊？）竊嫌是從我住宅頂樓逃生窗侵入後，再剪
        斷二樓白鐵窗破壞侵入行竊。」，「（警方於九十七年
        二月二十五日查獲犯嫌寅○○住處所查扣之贓物中，是
        否有你所失竊之物品？）有。我於九十六年十二月二十
        九日家中所遭竊之台灣光復五十週年紀念套幣一套、手
        錶（鐵力士）一只、白Ｋ鑲玉項鍊一條、中華民國建國
        九十套幣一套及美金一百元。」，「（你家中所失竊之
        財物還有何物品未查獲？）手錶八只、美金一千元、白
        Ｋ鑲黃寶石戒指一只、汽車鑰匙一把、現金新台幣七千
        元、紀念套幣一套等財物未查獲。」等語（見警一卷第
        十三頁至第十四頁），並於偵查中證稱：「（冬山鄉○○路一○八號是否於九十六年十二月二十九日遭竊？）
        是。」，「（該處是住家？）是。」，「（何時遭竊？
        ）晚上九時多，我回家才發現。」，「（犯嫌如何進入
        行竊？）他是從樓頂的逃生窗爬下來，並剪斷白鐵窗進
        入。」，「（遭竊何物，告以甲○○○於警詢所述遭竊
        物品內容？）如警詢所述。」，「（遭竊有無報案？）
        有。」，「（東西有無找回？）有找回一部份，我已經
        領回去。」等語（見偵二卷第七六頁至第七七頁）；證
        人丁○○於警詢中證稱：「（你於何時、地發現住宅遭
        竊？遭何人竊盜？）於九十七年一月二十日八時零分，
        在住宅宜蘭縣東山鄉○○路○段二一二號（吳健志小兒
        科診所）發現遭竊。不明人士。」，「（住宅遭竊何物
        ？損失如何？）約現金二萬元。」，「（竊嫌如何竊盜
        ？有無遺留犯罪工具？）由住宅四樓屋頂破壞鐵門進入
        屋內診間竊取抽屜內財物。無遺留犯罪工具。」等語（
        見警一卷第二十頁至第二一頁）；於偵查中證稱：「（
        冬山鄉○○路○段二一二號是否於九十七年一月二十日
        遭竊？）因為是該處是診所，從一月十八日晚上九時後
        就沒有人，直到二十日早上開門才發現。該處平常沒有
        人住。」，「（犯嫌如何進入行竊？）是發現四樓頂鐵
        門的錢栓被破壞。他們從鐵門進入。」，「（遭竊何物
        ，告以丁○○於警詢所述遭竊物品內容？）如警訊中所
        述，都是一百元和五百元，另外還遭竊三件衣服。」，
        「（遭竊有無報案？）有。」，「（東西有無找回？）
        沒有。」等語（見偵二卷第七七頁）；證人壬○○於警
        詢中證稱：「（你於何時？何地發現被竊？何人發現？
        ）我於九十七年一月二十日晚上二十時許返家時，發現
        我家裡遭竊。」，「（有何物品被竊？價值多少？）手
        提電腦及數位相機及現金約三萬元左右被竊，共損失價
        值約七萬二千元左右。」，「（被竊物品原放置何處？
        家中有無裝設監視系統？）被竊物品均放置在小孩房間
        內。無。」，「（竊嫌用何種方式進入竊取？現場有無
        留下痕跡或工具？）竊嫌是破壞後面窗戶鐵窗進入行竊
        ，現場有留下鞋印。」，「（案發後有無向警方報案？
        ）有請警方前來採證，但我沒有至派出所製作筆錄及報
        案。」，「（警方於九十七年二月二十五日在犯嫌寅○○住處所查扣之贓物中是否有無你家中所遭竊物品？）
        有。數位相機一台。」，「（你是如何確定這台數位相
        機是你遭竊的？）因數位相機ＳＩＭ卡中有我家中相片
        。」等語（見警二卷第二五頁至第二六頁）；於偵查中
        證稱：「（冬山鄉○○○路五十號是否於九十七年一月
        二十日遭竊？）是。」，「（該處是住家？）是。」，
        「（犯嫌如何進入行竊？）他是我的後門進入，剪斷鐵
        窗進入。應該是晚上七時多進去。」，「（遭竊何物，
        告以柳清鍊於警詢所述遭竊物品內容？）如警詢所述，
        另外還有一些五元的舊硬幣。」，「（遭竊有無報案？
        ）有。」，「（東西有無找回？）找回一台數位相機。
        」，「（是否知悉何人行竊？）不知道。」等語（見偵
        二卷第七三頁）；而參酌證人卯○○於警詢中證稱：「
        （你於何時？何地家中遭竊？）我於九十七年二月三日
        晚上十九時三十分許在羅東鎮○○路二０三巷十一號家
        中遭竊。」，「（竊嫌是如何侵入你住宅行竊？）竊嫌
        是從我住宅後方窗戶剪斷鋁窗破壞侵入行竊。」，「（
        你遭竊何物？）我遭竊數位相幾一台（普立兒）、黃金
        項鍊一條、黃金手鍊一條、胎毛筆等財物，共損失現金
        新台幣二萬五千元。」，「（警方於九十七年二月二十
        五日查獲犯嫌寅○○住處所查扣之贓物中，是否有你所
        失竊之物品？）有。我於九十七年二月三日家中所遭竊
        之數位相幾一台（普立兒銀色）。」等語（見警二卷第
        三一頁），其於偵查中證稱：「（羅東鎮○○路二○三
        巷十一號是否於九十七年二月三日遭竊？）是。」，「
        （該處是住家？）是。」，「（何時遭竊？）應該是晚
        上七時半至八時十分。」，「（犯嫌如何進入行竊？）
        他是破壞我家後面的鋁窗後爬進去偷。」，「（遭竊何
        物，告以卯○○於警詢所述遭竊物品內容？）如警詢所
        述。」，「（遭竊有無報案？）有。」，「（東西有無
        找回？）找回一台數位相機。」等語（見偵三卷第七四
        頁），依上開證人所述，充其量僅得證明各該證人如附
        表貳所示之財物有遭人竊取無訛，然究竟係何人所為？
        是否為本案之被告乙○○？並無法透過各該證人所陳述
        之內容加以確認。故檢察官所指前開證人之證詞，固然
        得以證述各該物品有「被竊取」之構成要件要素，然究
        竟由何人所為，尚難僅憑各該證人證述之內容，即可認
        定。至於宜蘭縣警察局羅東分局搜索扣押筆錄一份、贓
        物認領保管單二紙之部分，其證明力亦同前揭證人所述
        ，僅得證明附表貳所示之物曾經扣押，並經被害人領回
        之事實，並無法證明其行為人即為本案被告乙○○，甚
        為灼然。
（二）、現場遺留鞋印之翻拍照片十五張、鞋底拓印照片之部分
        ：證人辛○○於本案審理時證稱：「（警方在九十八年
        二月二十八日查獲你們涉嫌竊盜的案件，在你所駕駛的
        車上有查獲一雙鞋子，提示的鞋子照片及實物鞋子是否
        係同一雙？）是的。」，「（這雙鞋子是在什麼地方查
        獲的？）是在我的車子後面的行李箱查獲的。」，「（
        那時候車子是何人駕駛的？）是我駕駛的。」，「（這
        雙鞋子是何人放在車子的後行李箱？）是我放的。」，
        「（這雙鞋子是何人買的？）是我去買的。」，「（你
        為何要去買這雙鞋子？）是預備作案時要穿的。」，「
        （你大概何時買這雙鞋子？）我記得是我要到南部之前
        大概一月底左右去買的。」，「（你是在何處購買該雙
        鞋子的？）在桃園縣龜山鄉。」，「（你買這雙鞋子的
        時候有無試穿過？）有，是在我買的時候試穿的。」，
        「（你買回來以後有無穿過這雙鞋子？）沒有穿過。」
        ，「（你買回來之後，是否一直將該雙鞋子放在車子後
        行李箱？）是的，一直都放在後行李箱。」，「（你買
        該雙鞋子之後，有無看過乙○○或癸○○穿過？）沒有
        看過。」等語（見本院二卷第二五頁至第二七頁）；經
        核與證人癸○○於本院審理時所證述：「（警方在九十
        八年二月二十八日查獲你竊盜的案件，當時在車上有查
        獲一雙鞋子，是否即是照片上及現場實物提示的鞋子？
        ）是的。」，「（這雙鞋子當時是放在何處？）我知道
        是放在車子的後面。」，「（這雙鞋子是何人的？）是
        辛○○拿到車上的。」，「（你有無看過辛○○穿過這
        雙鞋子？）沒有。」，「（你自己本身有無穿過這雙鞋
        子？）沒有。」，「（你有無看過乙○○穿過這雙鞋子
        ？）沒有。」，「（你剛剛有說看到辛○○拿這雙鞋子
        到車上，是何時看到？）是從北部要到南部來的時候看
        到，大概是在九十八年一月左右。」，「（你們去行竊
        之前，是否都會換穿鞋子？）我不會換，但是我有看到
        辛○○拿那雙鞋子放在車上。」等語（見本院二卷第二
        九頁至第三十頁），依證人二人互核大致相符之證述可
        知，前開鞋子乃是證人辛○○所購買，並且證人癸○○
        、被告乙○○均未穿過甚明。況且，上開鞋子經送內政
        部警政署刑事警察局鑑驗結果，認為：「鞋子左腳鞋墊
        採樣標示00000000處、右腳鞋墊採樣標示00000000處，
        經萃取DNA檢測，未檢出DNA-STR型別。本案證物未檢出
        足資比對之結果，無法與涉嫌人乙○○比對。」，有上
        開鑑驗書在卷足佐（見本院卷二第四二頁），益證證人
        辛○○上開所述：「（你買回來以後有無穿過這雙鞋子
        ？）沒有穿過。」，「（你買回來之後，是否一直將該
        雙鞋子放在車子後行李箱？）是的，一直都放在後行李
        箱。」，「（你買該雙鞋子之後，有無看過乙○○或癸○○穿過？）沒有看過。」等語，確屬非虛。再者，本
        案再送內政部警政署比對鞋印特徵及紋路，其中，鑑定
        結果三、（七）、（八）、（十三）之鑑定結果分別為
        ：「三、送鑑編號六、七、十、十一之鞋印照片內鞋印
        均與送鑑扣案左、右腳布鞋鞋底紋路印痕形態不同，認
        前揭鞋印非送鑑扣案布鞋所遺留。」，「（七）、送鑑
        警羅偵字第一八五０號卷第二四頁上方影印之鞋印照片
        （編號六）一張，係不完整之重複性鞋印，主要由線條
        狀紋型所組成。因前揭照片內鞋印紋痕型態與送鑑布鞋
        鞋底紋路印痕紋痕形態不同，認該鞋印非送鑑布鞋所遺
        留。」，「（八）、送鑑警羅偵字第一八五０號卷第二
        四頁下方影印之鞋印照片（編號七）一張，係不完整之
        鞋印，主要由線條狀紋型所組成。因前揭照片內鞋印紋
        痕型態與送鑑布鞋鞋底紋路印痕紋痕形態不同，認該鞋
        印非送鑑布鞋所遺留。」等節，有內政部警政署九十九
        年二月十日刑鑑字第０９９０００５６７７號鑑定書一
        紙在卷足參（見本院卷二第一二二頁至第一二七頁），
        可證扣案之鞋子與警羅偵字第一八五０號所揭示之鞋印
        紋痕並不相符，而該鑑定書其餘鑑定結果均無法進行鑑
        定，已難資為對被告乙○○有參與附表貳所示編號一至
        三所示竊盜行為之證據。故公訴意旨所指：「被告乙○○、寅○○在宜蘭共同竊盜，被告乙○○、被告辛○○
        、被告癸○○在彰化縣竊盜，經證實手法，均由被告乙○○破壞門窗再由渠等共同行竊，犯罪的地點相近手法
        均相同。」乙節，既與上開鑑定結果不符，又無相對應
        之積極證據足證公訴意旨所陳明之事實存在，自不得以
        擬制之方法，推認附表貳之犯罪行為，均係由被告乙○○所為。
（三）、證人寅○○於偵查中之證述部分：經查：證人寅○○於
        偵查中固證稱：「（九十七年一月二十日晚間七時許，
        是否與乙○○前往冬山鄉○○路○段一五○號行竊？提
        示現場照片）【我記得這次我沒有去。數位相機是乙○○拿給我的。】」，「（九十七年二月三日晚間七時許
        ，是否與乙○○前往羅東鎮○○路二○三巷十一號行竊
        ？提示現場照片）我有去。」，「（如何分工？）方式
        與一月十三日那一件一樣。」，「（工具何人所有？）
        乙○○的。」等語（見偵二卷第十二頁至第十三頁），
        然查：證人寅○○針對附表貳編號四之部分，僅陳稱：
        【我記得這次我沒有去。數位相機是乙○○拿給我的。
        】，被告乙○○究竟以如何之方法，進入宜蘭縣冬山鄉
        ○○路○段一五○號行竊？證人所述之詞，僅是稱其並
        未去，數位相機係被告拿給證人云云，但其證詞，根本
        無從證明被告乙○○有於具體之時間、地點，「攜帶兇
        器」、「毀越門扇或其他安全設備」、「夜間侵入住宅
        」之【構成要件事實】存在，而所謂「數位相機一台」
        ，究竟是何種牌子之數位相機？有何特徵？證人所述「
        數位相機一台」是否為本案被竊取之「數位相機」？均
        有疑義，難認其所述具體，而具有高度證明之證明力；
        況且，證人寅○○固另證稱：有與被告乙○○至附表貳
        編號五之地點行竊云云，然對於竊得之物為何，證人寅
        ○○則證稱：「（竊得何物？告以被害人卯○○所述遭
        竊內容）我有看到金飾，但沒有看到數位相機和胎毛筆
        。」，「（你分到何物？）分到幾仟元。」云云（見偵
        二卷第十三頁），然其所竊得之物，依公訴意旨之內容
        ，係包括：數位相機一臺、黃金項鍊一條、黃金手鍊一
        條、胎毛筆等財物，為何證人未看到數位相機及胎毛筆
        ？苟此部分係證人寅○○與被告乙○○共同竊取，證人
        寅○○自會看到其餘之物，為何證人僅看到金飾？凡此
        諸節，均再再使人起疑其所述是否確屬真實。因此，證
        人寅○○前開證述，有無與其自行或與他人共同行竊之
        內容混淆？其證詞是否已到達「無合理懷疑」之高度心
        證？是否已足以證明竊盜之構成要件事實之存在？等節
        ，恐均有疑義。則證人寅○○此部分之證詞既無其他證
        據足證補強其證明力，其所述又與事實難以符合，即尚
        難僅憑證人單方面之證詞，即推認被告乙○○有附表貳
        編號五之竊盜行為。
（四）、況且，檢察官所指：被害人辰○○監視錄影畫面，所看
        到乙○○所穿著的鞋子，與警方所扣案的鞋子類似乙節
        ，是否即得作為「積極證明」被告乙○○有如附表貳所
        示之所有竊盜案件之「構成要件行為」？尚非無疑，易
        言之，實難僅憑此點「類似性」，即認被告乙○○有於
        各該時、地，竊取如附表貳所示之物之各該犯行。而參
        酌檢察官所指附表貳編號四、五所示「持客觀上足以傷
        害人之生命安全之兇器」，究竟為何「具體」、「特定
        」之兇器？是否為本案扣案之兇器？亦或是另有其他兇
        器？檢察官並未提出積極證據加以證明（例如：兇器之
        特徵為何？使用何種類型之兇器幾支？），證人寅○○
        雖於偵查中證稱：「（九十七年二月三日晚間七時許，
        是否與乙○○前往羅東鎮○○路二○三巷十一號行竊？
        提示現場照片）我有去。」，「（如何分工？）方式與
        一月十三日那一件一樣。」云云（見偵二卷第十三頁）
        ，然證人寅○○上揭所述「與一月十三日那一件一樣」
        ，究竟係基於何種原因「完全一樣」？不僅未陳明「具
        體分工」及使用如何之兇器、幾支兇器等節，既仍屬有
        疑，並經本院審認如前（三）之部分，認為欠缺高度蓋
        然性之證明力，故此部分顯然並無積極之證據足資證明
        ，亦難作對被告不利之認定，甚為灼然。此外，公訴人
        雖另請求本院勘驗扣案之鞋子一雙，然查：證人辛○○
        及癸○○所述被告乙○○並未穿過該鞋等語，經查屬實
        ，而鑑定結果亦如前開所述，均再再證明係屬於對被告
        有利之事項，則縱使本院勘驗該雙鞋子，仍無法證明附
        表貳所示之竊盜行為均由被告乙○○所為，簡言之，仍
        無法證明被告乙○○有各該竊盜之【構成要件事實】存
        在；佐以製鞋廠商不可能僅製造一雙獨特而與其他鞋子
        完全不同之形態，各該鞋子乃大量生產下，必然會有多
        雙相同或類似之鞋子產生，此乃眾所周知之事，故本院
        認為勘驗扣案之鞋子一雙，對於本院認定被告乙○○是
        否有附表貳所示關於各該竊盜之構成要件事實，顯然已
        欠缺必要性，爰不再針對此部分之證據進行調查，附此
        敘明。
五、綜上各情相互勾稽，本件依公訴意旨關於被告乙○○如附表
    貳所示犯行之部分，其所提出之證據，均無從遽為被告有罪
    判斷。此外，復無其他積極證據可資證明被告確有公訴人上
    開所指犯行，則依犯罪事實應以證據為其認定基礎，如積極
    證據不足以證明被告犯罪，而依調查所得資料，在一般生活
    經驗上尚非不得另為其他有利被告之推定，本於罪疑惟無之
    法則，即應依法為無罪判決之諭知，以昭審慎。
據上論斷，應依刑事訴訟法第二百九十九條第一項前段、第三百
零一條第一項，刑法第二十八條、第三百二十一條第一項第一款
、第二款、第三款、第四款、第五十一條第五款、第三十八條第
一項第二款，判決如主文。
本案經檢察官子○○到庭執行職務。
中    華    民    國    99    年    5    月    27     日
                  刑事第十三庭  法  官  黃翰義
以上正本證明與原本無異。
如不服本判決應於收受本判後10日內向本院提出上訴書狀，並應
敘述具體理由。其未敘述上訴理由者，應於上訴期間屆滿後20日
內向本院補提理由書狀（均須按他造當事人之人數附繕本）「切
勿逕送上級法院」。
                                書記官  謝文心
中    華    民    國    99    年    5     月    28    日
附錄本件論罪科刑法條全文：
中華民國刑法第321條
（加重竊盜罪）
犯竊盜罪而有左列情形之一者，處 6 月以上、 5 年以下有期徒
刑：
一、於夜間侵入住宅或有人居住之建築物、船艦或隱匿其內而犯
    之者。
二、毀越門扇、牆垣或其他安全設備而犯之者。
三、攜帶兇器而犯之者。
四、結夥三人以上而犯之者。
五、乘火災、水災或其他災害之際而犯之者。
六、在車站或埠頭而犯之者。
前項之未遂犯罰之。
附表壹：
┌─┬────┬───┬─┬───┬───────┬──────┬────────┬────────┐
│編│行竊時間│行竊地│被│行為人│行竊方式      │  竊得物品  │所犯法條、論罪與│   宣  告  刑   │
│號│        │點    │害│      │              │            │沒收            │                │
│  │        │      │人│      │              │            │                │                │
├─┼────┼───┼─┼───┼───────┼──────┼────────┼────────┤
│一│民國九十│宜蘭縣│林│乙○○│乙○○持客觀上│勞力士手錶、│被告乙○○係犯刑│乙○○共同攜帶兇│
│  │七年一月│冬山鄉│子│寅○○│足對人之生命身│鑽石戒指二只│法第三百二十一條│器、毀越門扇、於│
│  │十三日夜│冬山路│豪│      │體構成威脅之兇│、珊瑚戒指一│第一項第一款、第│夜間侵入住宅竊盜│
│  │間八時許│三段二│  │      │器大型扳手（紅│只、玉手鐲一│二款、第三款之加│，處有期徒刑拾月│
│  │        │七四號│  │      │色把柄）、拔釘│只、行動電話│重竊盜罪。被告與│。扣案之大型扳手│
│  │        │住宅  │  │      │器、轉螺絲用之│一具、現金六│寅○○間，有犯意│（紅色把柄）、轉│
│  │        │      │  │      │老虎鉗、平口螺│萬元、洋酒三│之聯絡及行為之分│、轉螺絲用之老虎│
│  │        │      │  │      │絲起子各一支（│瓶          │擔，均為共同正犯│鉗、平口螺絲起子│
│  │        │      │  │      │把柄為綠色）破│            │。              │各壹支（把柄綠色│
│  │        │      │  │      │壞該處後門鐵門│            │                │）均沒收。      │
│  │        │      │  │      │，再進入破壞房│            │扣案之大型扳手（│                │
│  │        │      │  │      │門行竊。寅○○│            │紅色把柄）、轉螺│                │
│  │        │      │  │      │則持無線電一個│            │絲用之老虎鉗、平│                │
│  │        │      │  │      │在外把風。    │            │口螺絲起子各壹支│                │
│  │        │      │  │      │              │            │（把）及無線電一│                │
│  │        │      │  │      │              │            │個，業據被告李明│                │
│  │        │      │  │      │              │            │煌供述係供本件犯│                │
│  │        │      │  │      │              │            │罪所用之物，並有│                │
│  │        │      │  │      │              │            │扣押物品清單一份│                │
│  │        │      │  │      │              │            │在卷足考，爰均依│                │
│  │        │      │  │      │              │            │刑法第三十八條第│                │
│  │        │      │  │      │              │            │一項第二款之規定│                │
│  │        │      │  │      │              │            │宣告沒收。      │                │
├─┼────┼───┼─┼───┼───────┼──────┼────────┼────────┤
│二│九十七年│宜蘭縣│李│乙○○│乙○○以客觀上│筆記型電腦二│被告乙○○係犯刑│乙○○共同結夥三│
│  │一月二十│五結鄉│俊│寅○○│足對人之生命身│部、現金五千│法第三百二十一條│人、攜帶兇器、毀│
│  │七日夜間│三結西│緯│綽號「│體構成威脅之兇│餘元、金戒子│第一項第一款、第│越門扇、於夜間侵│
│  │九時三十│路十之│  │阿忠」│器大型扳手（紅│一只、翻譯機│二款、第三款、第│入住宅竊盜，處有│
│  │分前之夜│三號住│  │之成年│色把柄）、轉螺│一台、衣服三│四款之加重竊盜罪│期徒刑拾月。扣案│
│  │間某時  │宅    │  │男子  │絲用之老虎鉗、│件、馬靴一雙│。被告、寅○○與│之大型扳手（紅色│
│  │        │      │  │      │平口螺絲起子各│、水晶擺飾一│綽號「阿忠」之成│把柄）、轉螺絲用│
│  │        │      │  │      │一支（把柄為綠│個          │年男子間，有犯意│之老虎鉗、平口螺│
│  │        │      │  │      │色），破壞該處│            │之聯絡及行為之分│絲起子各壹支（把│
│  │        │      │  │      │後方氣密窗，再│            │擔，均為共同正犯│柄綠色）均沒收。│
│  │        │      │  │      │由乙○○開門後│            │。              │                │
│  │        │      │  │      │，結夥寅○○及│            │                │                │
│  │        │      │  │      │綽號「阿忠」之│            │扣案之大型扳手（│                │
│  │        │      │  │      │成年男子進入一│            │紅色把柄）、轉螺│                │
│  │        │      │  │      │同行竊。      │            │絲用之老虎鉗、平│                │
│  │        │      │  │      │              │            │口螺絲起子各壹支│                │
│  │        │      │  │      │              │            │（把），業據被告│                │
│  │        │      │  │      │              │            │乙○○供述係供本│                │
│  │        │      │  │      │              │            │件犯罪所用之物，│                │
│  │        │      │  │      │              │            │並有扣押物品清單│                │
│  │        │      │  │      │              │            │一份在卷足考，爰│                │
│  │        │      │  │      │              │            │均依刑法第三十八│                │
│  │        │      │  │      │              │            │條第一項第二款之│                │
│  │        │      │  │      │              │            │規定宣告沒收。  │                │
├─┼────┼───┼─┼───┼───────┼──────┼────────┼────────┤
│三│九十七年│彰化縣│林│乙○○│乙○○、辛○○│保險櫃（內約│核被告乙○○、柯│乙○○共同攜帶兇│
│  │十一月二│和美鎮│文│辛○○│二人決議行竊，│八兩黃金、新│深根所為，均係犯│器、毀越門扇、於│
│  │十二日夜│嘉犁里│和│      │基於共同竊盜之│光人壽保單六│刑法第三百二十一│夜間侵入住宅竊盜│
│  │間十時許│東原路│  │      │犯意聯絡，由李│張、房地契六│第一項第一款、第│，處有期徒刑拾月│
│  │        │二一一│  │      │明煌持鐵鎚、大│張）        │二款、第三款之加│。扣案之口罩肆個│
│  │        │巷五十│  │      │型扳手（紅色把│            │重竊盜罪。被告二│、手套參雙、鐵鎚│
│  │        │號    │  │      │柄）、拔釘器、│            │人有犯意之聯絡及│、大型扳手（紅色│
│  │        │      │  │      │轉螺絲用之老虎│            │行為之分擔，均為│把柄）、拔釘器、│
│  │        │      │  │      │鉗、剪線夾、平│            │共同正犯。      │轉螺絲用之老虎鉗│
│  │        │      │  │      │口螺絲起子各一│            │                │、剪線夾、平口螺│
│  │        │      │  │      │支（把柄為綠色│            │扣案之口罩四個係│絲起子各壹支（把│
│  │        │      │  │      │）及三支手電筒│            │預備供犯罪所用之│柄綠色）及手電筒│
│  │        │      │  │      │（分別為黃色、│            │物；手套三雙（不│參支（分別為黃色│
│  │        │      │  │      │淺藍色、深藍色│            │包括未開拆之手套│、淺藍色、深藍色│
│  │        │      │  │      │手電筒各一支）│            │）係供犯本案所用│手電筒各壹支）均│
│  │        │      │  │      │等共九支工具破│            │之物；鐵鎚、大型│沒收。          │
│  │        │      │  │      │壞門窗後侵入，│            │扳手（紅色把柄）│                │
│  │        │      │  │      │並開啟後門令柯│            │、拔釘器、轉螺絲│                │
│  │        │      │  │      │深根開車至後門│            │用之老虎鉗、剪線│                │
│  │        │      │  │      │，一同竊取保險│            │夾、平口螺絲起子│                │
│  │        │      │  │      │櫃至車內得手。│            │各一支（把柄為綠│                │
│  │        │      │  │      │              │            │色）及三支手電筒│                │
│  │        │      │  │      │              │            │（分別為黃色、淺│                │
│  │        │      │  │      │              │            │藍色、深藍色手電│                │
│  │        │      │  │      │              │            │筒各一支）等共九│                │
│  │        │      │  │      │              │            │支工具，係供犯本│                │
│  │        │      │  │      │              │            │案所用之物，為被│                │
│  │        │      │  │      │              │            │告乙○○所有，業│                │
│  │        │      │  │      │              │            │據被告乙○○以證│                │
│  │        │      │  │      │              │            │人之身分到庭作證│                │
│  │        │      │  │      │              │            │屬實（見本院卷一│                │
│  │        │      │  │      │              │            │第一七五頁至第一│                │
│  │        │      │  │      │              │            │七七頁），並經本│                │
│  │        │      │  │      │              │            │院當庭拍攝該工具│                │
│  │        │      │  │      │              │            │之照片附卷（見本│                │
│  │        │      │  │      │              │            │院卷一第一九一頁│                │
│  │        │      │  │      │              │            │上圖），爰均依刑│                │
│  │        │      │  │      │              │            │法第三十八條第一│                │
│  │        │      │  │      │              │            │項第二款之規定宣│                │
│  │        │      │  │      │              │            │告沒收。        │                │
├─┼────┼───┼─┼───┼───────┼──────┼────────┼────────┤
│四│九十八年│彰化縣│潘│乙○○│乙○○、癸○○│保險櫃（內有│被告乙○○、胡慶│乙○○共同攜帶兇│
│  │二月七日│鹿港鎮│明│癸○○│二人決議行竊，│銀行定存單七│榮均係犯刑法第三│器、毀越門扇竊盜│
│  │下午三時│頂番里│修│      │基於共同竊盜之│張、手鍊二條│百二十一條第一項│，處有期徒刑拾月│
│  │十二分許│埤頭巷│  │      │犯意聯絡，由李│、項鍊六條約│第二款、第三款之│。扣案之口罩肆個│
│  │        │十三之│  │      │明煌持鐵鎚、大│五兩黃金、手│加重竊盜罪嫌重竊│、手套參雙、鐵鎚│
│  │        │六號  │  │      │型扳手（紅色把│鐲四條共約四│盜罪。被告二人有│、大型扳手（紅色│
│  │        │      │  │      │柄）、拔釘器、│兩黃金、戒指│犯意之聯絡及行為│把柄）、拔釘器、│
│  │        │      │  │      │轉螺絲用之老虎│十個約二兩黃│之分擔，均為共同│轉螺絲用之老虎鉗│
│  │        │      │  │      │鉗、剪線夾、平│金、現金二萬│正犯。          │、剪線夾、平口螺│
│  │        │      │  │      │口螺絲起子各一│、田契三筆、│                │絲起子各壹支（把│
│  │        │      │  │      │支（把柄為綠色│房契二筆）  │扣案之口罩四個係│柄為綠色）及手電│
│  │        │      │  │      │）及三支手電筒│            │預備供犯罪所用之│筒參支（分別為黃│
│  │        │      │  │      │（分別為黃色、│            │物；手套三雙（不│色、淺藍色、深藍│
│  │        │      │  │      │淺藍色、深藍色│            │包括未開拆之手套│色手電筒各壹支）│
│  │        │      │  │      │手電筒各一支）│            │）係供犯本案所用│均沒收。        │
│  │        │      │  │      │等共九支工具破│            │之物；鐵鎚、大型│                │
│  │        │      │  │      │壞門窗後，開門│            │扳手（紅色把柄）│                │
│  │        │      │  │      │讓癸○○進入行│            │、拔釘器、轉螺絲│                │
│  │        │      │  │      │竊，一同搬運保│            │用之老虎鉗、剪線│                │
│  │        │      │  │      │險櫃得手。    │            │夾、平口螺絲起子│                │
│  │        │      │  │      │              │            │各一支（把柄為綠│                │
│  │        │      │  │      │              │            │色）及三支手電筒│                │
│  │        │      │  │      │              │            │（分別為黃色、淺│                │
│  │        │      │  │      │              │            │藍色、深藍色手電│                │
│  │        │      │  │      │              │            │筒各一支）等共九│                │
│  │        │      │  │      │              │            │支工具，係供犯本│                │
│  │        │      │  │      │              │            │案所用之物，為被│                │
│  │        │      │  │      │              │            │告乙○○所有，業│                │
│  │        │      │  │      │              │            │據被告乙○○以證│                │
│  │        │      │  │      │              │            │人之身分到庭作證│                │
│  │        │      │  │      │              │            │屬實（見本院卷一│                │
│  │        │      │  │      │              │            │第一七五頁至第一│                │
│  │        │      │  │      │              │            │七七頁），並經本│                │
│  │        │      │  │      │              │            │院當庭拍攝該工具│                │
│  │        │      │  │      │              │            │之照片附卷（見本│                │
│  │        │      │  │      │              │            │院卷一第一九一頁│                │
│  │        │      │  │      │              │            │上圖），爰均依刑│                │
│  │        │      │  │      │              │            │法第三十八條第一│                │
│  │        │      │  │      │              │            │項第二款之規定宣│                │
│  │        │      │  │      │              │            │告沒收。        │                │
├─┼────┼───┼─┼───┼───────┼──────┼────────┼────────┤
│五│九十八年│臺南縣│陳│乙○○│乙○○、癸○○│新臺幣七千元│被告乙○○、柯深│乙○○結夥三人、│
│  │二月二十│學甲鎮│至│辛○○│、辛○○三人共│、手提音響一│根、癸○○均係犯│攜帶兇器、毀越門│
│  │七日晚上│新榮里│瑜│癸○○│同決議行竊，基│部          │刑法第三百二十一│扇、於夜間侵入住│
│  │六時許  │東寮三│  │      │於共同竊盜之犯│            │條第一項第一款、│宅竊盜，處有期徒│
│  │        │八號之│  │      │意聯絡，由柯深│            │第二款、第三款、│刑拾月。扣案之口│
│  │        │五十  │  │      │根、癸○○在外│            │第四款之加重竊盜│罩肆個、手套參雙│
│  │        │      │  │      │把風，乙○○攜│            │罪。被告三人有犯│、鐵鎚、大型扳手│
│  │        │      │  │      │帶鐵鎚、大型扳│            │意之聯絡及行為之│（紅色把柄）、拔│
│  │        │      │  │      │手（紅色把柄）│            │分擔，均為共同正│釘器、轉螺絲用之│
│  │        │      │  │      │、拔釘器、轉螺│            │犯。            │老虎鉗、剪線夾、│
│  │        │      │  │      │絲用之老虎鉗、│            │                │平口螺絲起子各壹│
│  │        │      │  │      │剪線夾、平口螺│            │扣案之口罩四個係│支（把柄為綠色）│
│  │        │      │  │      │絲起子各一支（│            │預備供犯罪所用之│及手電筒參支（分│
│  │        │      │  │      │把柄為綠色）及│            │物；手套三雙（不│別為黃色、淺藍色│
│  │        │      │  │      │三支手電筒（分│            │包括未開拆之手套│、深藍色手電筒各│
│  │        │      │  │      │別為黃色、淺藍│            │）係供犯本案所用│壹支）及無線手機│
│  │        │      │  │      │色、深藍色手電│            │之物；鐵鎚、大型│參支均沒收。    │
│  │        │      │  │      │筒各一支）等共│            │扳手（紅色把柄）│                │
│  │        │      │  │      │九支工具，破壞│            │、拔釘器、轉螺絲│                │
│  │        │      │  │      │門窗進入屋內行│            │用之老虎鉗、剪線│                │
│  │        │      │  │      │竊得手，三人並│            │夾、平口螺絲起子│                │
│  │        │      │  │      │以無線電三支聯│            │各一支（把柄為綠│                │
│  │        │      │  │      │繫。          │            │色）及三支手電筒│                │
│  │        │      │  │      │              │            │（分別為黃色、淺│                │
│  │        │      │  │      │              │            │藍色、深藍色手電│                │
│  │        │      │  │      │              │            │筒各一支）等共九│                │
│  │        │      │  │      │              │            │支工具，係供犯本│                │
│  │        │      │  │      │              │            │案所用之物；而無│                │
│  │        │      │  │      │              │            │線手機三支，僅係│                │
│  │        │      │  │      │              │            │供犯罪所用，均為│                │
│  │        │      │  │      │              │            │被告乙○○所有，│                │
│  │        │      │  │      │              │            │業據被告乙○○以│                │
│  │        │      │  │      │              │            │證人之身分到庭作│                │
│  │        │      │  │      │              │            │證屬實（見本院卷│                │
│  │        │      │  │      │              │            │一第一七五頁至第│                │
│  │        │      │  │      │              │            │一七七頁），並經│                │
│  │        │      │  │      │              │            │本院當庭拍攝該工│                │
│  │        │      │  │      │              │            │具之照片附卷（見│                │
│  │        │      │  │      │              │            │本院卷一第一九一│                │
│  │        │      │  │      │              │            │頁上圖），爰均依│                │
│  │        │      │  │      │              │            │刑法第三十八條第│                │
│  │        │      │  │      │              │            │一項第二款之規定│                │
│  │        │      │  │      │              │            │宣告沒收。      │                │
└─┴────┴───┴─┴───┴───────┴──────┴────────┴────────┘
附表貳：
┌─┬───┬───┬─┬───┬───────┬────────┬─────┐
│編│行竊時│行竊地│被│行為人│行竊方式      │竊得物品        │ 所犯法條 │
│號│間    │點    │害│      │              │                │          │
│  │      │      │人│      │              │                │          │
├─┼───┼───┼─┼───┼───────┼────────┼─────┤
│一│九十六│宜蘭縣│林│寅○○│乙○○持客觀上│現金五十萬元、黃│被告乙○○│
│  │年十二│冬山鄉│育│乙○○│足對人之生命、│金玉墜一條、白金│係犯刑法第│
│  │月二十│冬山路│民│      │身體構成威脅之│珍珠墜鍊一條、金│三百二十一│
│  │八日夜│八十五│  │      │凶器螺絲起子、│戒指一只、Ｋ金項│條第一項第│
│  │間九時│號住宅│  │      │鉗子破壞該處陽│鍊八條、藍寶戒指│一款、第二│
│  │三十分│      │  │      │台鐵門後，侵入│一只、紅寶墜子一│款、第三款│
│  │許前之│      │  │      │行竊，寅○○則│顆、金墜子一只、│之加重竊盜│
│  │夜間某│      │  │      │持無線電在外把│金項鍊二條、玉墜│罪嫌      │
│  │時    │      │  │      │風。          │一顆、彌月禮盒一│          │
│  │      │      │  │      │              │盒（內有小金戒指│          │
│  │      │      │  │      │              │二只、鎖片一對、│          │
│  │      │      │  │      │              │小金墜子一顆、金│          │
│  │      │      │  │      │              │湯匙一支）、鑽戒│          │
│  │      │      │  │      │              │一只、中華商銀存│          │
│  │      │      │  │      │              │摺一本、印章一顆│          │
│  │      │      │  │      │              │、飾品墜子一對、│          │
│  │      │      │  │      │              │鑽石尾戒一只、冬│          │
│  │      │      │  │      │              │山鄉農會提款卡一│          │                 │      │          │            │、彌月禮│            │
│  │      │      │  │      │              │張等物          │          │                 │      │          │            │內有小金│      │      │
├─┼───┼───┼─┼───┼───────┼────────┼─────┤
│二│九十六│宜蘭縣│王│同上  │乙○○持客觀上│臺灣光復五十週年│被告乙○○│
│  │年十二│冬山鄉│陳│      │足對人之生命、│紀念套幣一套、手│係犯刑法第│
│  │月二十│香南路│鳳│      │身體構成威脅之│錶九只、白Ｋ鑲玉│三百二十一│
│  │九日夜│一○八│珠│      │凶器螺絲起子、│項鍊一條、中華民│條第一項第│
│  │間九時│號住宅│  │      │鉗子破壞該處三│國建國九十年套幣│一款、第二│
│  │三十分│      │  │      │樓白鐵窗後，侵│一套、美金一千一│款、第三款│
│  │前之夜│      │  │      │入行竊，寅○○│百元、白Ｋ鑲黃寶│之加重竊盜│
│  │間某時│      │  │      │持無線電在外把│石戒指一只、汽車│罪嫌      │
│  │      │      │  │      │風            │鑰匙一把、現金七│          │
│  │      │      │  │      │              │千元、紀念套幣一│          │
│  │      │      │  │      │              │套              │          │
├─┼───┼───┼─┼───┼───────┼────────┼─────┤
│三│九十七│宜蘭縣│李│同上  │乙○○以客觀上│現金約二萬元、男│被告乙○○│
│  │年一月│冬山鄉│雪│      │足對人之生命身│性外套三件      │係犯刑法第│
│  │十八日│冬山路│娥│      │體構成威脅之凶│                │三百二十一│
│  │夜間九│五段二│  │      │器螺絲起子、鉗│                │條第一項第│
│  │時後至│一二號│  │      │子、扳手各一支│                │二款、第三│
│  │九十七│（未有│  │      │破壞該處四樓頂│                │款之加重竊│
│  │年一月│人居住│  │      │鐵門後，進入行│                │盜罪嫌    │
│  │二十日│之診所│  │      │竊。寅○○則持│                │          │
│  │間某日│）    │  │      │無線電一臺於三│                │          │
│  │之夜間│      │  │      │樓把風        │                │          │
├─┼───┼───┼─┼───┼───────┼────────┼─────┤
│四│九十七│宜蘭縣│柳│乙○○│乙○○持客觀上│手提電腦一臺、數│被告乙○○│
│  │年一月│冬山鄉│清│      │足傷害人之兇器│位相機一臺、現金│係犯刑法第│
│  │二十日│幸福一│錸│      │，破壞住家之鐵│三萬元          │三百二十一│
│  │夜間某│路一五│  │      │窗，進入屋內行│                │條第一項第│
│  │時    │○號住│  │      │竊。          │                │一款、第二│
│  │      │處    │  │      │              │                │款、第三款│
│  │      │      │  │      │              │                │之加重竊盜│
│  │      │      │  │      │              │                │罪嫌      │
│  │      │      │  │      │              │                │          │
│  │      │      │  │      │              │                │          │
│  │      │      │  │      │              │                │          │
├─┼───┼───┼─┼───┼───────┼────────┼─────┤
│五│九十八│宜蘭縣│廣│同上  │乙○○持客觀上│數位相機一臺、黃│被告乙○○│
│  │年二月│羅東鎮│秀│      │足傷害人之兇器│金項鍊一條、黃金│係犯刑法第│
│  │三日夜│西寧路│花│      │，破壞住家之鋁│手鍊一條、胎毛筆│三百二十一│
│  │間七時│二○三│  │      │窗，進入屋內行│等財物          │條第一項第│
│  │三十分│巷十一│  │      │竊。          │                │一款、第二│
│  │許之夜│號住家│  │      │              │                │款、第三款│
│  │間    │      │  │      │              │                │之加重竊盜│
│  │      │      │  │      │              │                │罪嫌      │
│  │      │      │  │      │              │                │          │
│  │      │      │  │      │              │                │          │
└─┴───┴───┴─┴───┴───────┴────────┴─────┘

司法院資訊處製作；財團法人民間司法改革基金會備份。
